行  政  法  院  裁  定                          八十七年度裁字第一三四九號
    聲  請  人  甲○○
右聲請人因戶政事件，對本院中華民國八十七年六月二十六日八十七年度裁字第七八
五號裁定，聲請再審。本院裁定如左︰
    主  文
再審之聲請駁回。
    理  由
按當事人對於本院所為之裁定聲請再審，必須原裁定具有行政訴訟法第二十八條所列
各款情形之一者，始得為之，此觀之同法第三十條準用第二十八條之規定殊明。次按
行政訴訟法第二十八條第一款所謂適用法規顯有錯誤者，係指原裁定所適用之法規與
該案應適用之現行法規相違背或與解釋、判例有所牴觸者而言。至於法律上見解歧異
，尚難謂為適用法規顯有錯誤。本件聲請人前因戶政事件提起行政訴訟，經本院七十
八年度判字第二六一一號判決駁回後，曾先後多次提起再審之訴及聲請再審，均經本
院以其不合法定再審要件，分別以判決或裁定予以駁回各在案。茲聲請人復以適用法
規顯有錯誤為理由，對最近一次即八十七年度裁字第七八五號裁定（以下稱原裁定）
聲請再審。查本件原裁定認：「茲聲請人復對最近一次即八十七年度裁字第二五○號
裁定（以下稱原裁定）聲請再審，核其狀陳各節無非對本院七十八年度判字第二六一
一號判決實體上所為判決主張有如何再審之事由；對其聲請再審之原裁定以聲請人再
審之聲請不合法駁回其聲請，雖稱依本院六十一年裁字第二一二號判例意旨，自得對
之聲請再審云云。然查，聲請人所稱未經斟酌之證據，亦係對本院七十八年判字第二
六一一號判決主張有何再審之事由，業經本院前開歷次裁判駁回在案，原裁定依本院
四十六年裁字第四十一號判例意旨，以聲請人持同一原因事實為由，駁回其再審之聲
請，核無不合；況本院六十一年裁字第二一二號判例業已不再引用，則聲請人泛指原
裁定違法聲請再審，揆諸首開說明，再審之聲請即難謂合法」，因而適用行政訴訟法
第三十三條、民事訴訟法第五百零七條、第五百零二條第一項，裁定駁回聲請人前訴
訟程序之訴。核其所適用之法規，並無與該案應適用之現行法規相違背或與解釋、判
例有所牴觸之情形，自難謂原裁定有行政訴訟法第二十八條第一款規定之再審原因。
聲請人主張，再審聲請人以發見未經斟酌之證物為理由者，縱其證物實無可採，亦為
再審無理由，而非不合法云云。惟查以發見未經斟酌之證物為理由聲請再審，仍須對
所再審之裁判主張有何再審之事由，始為合法。本件聲請人於前訴訟程序所稱未經斟
酌之證據，係對七十八年度判字第二六一一號判決主張有何再審之事由，故不合法，
業經原裁定明在卷。聲請人主張，聲請人於前訴訟程序提出之證物縱使實無可採，
亦為再審無理由，而非不合法；又本院四十六年裁字第四十一號判例，違背行政訴訟
法第二十八條規定再審之訴之立法精神云云，核屬法律上見解之歧異，尚難謂為原裁
定適用法規顯有錯誤。又本院判例依個案情形適用，並無「後例推翻前例之法律原理
」之適用，併予指明。本件聲請再審意旨並無理由，應予駁回。
據上論結，本件再審之聲請為無理由，爰依行政訴訟法第三十三條、民事訴訟法第五
百零七條、第五百零二條第二項，裁定如主文。
中    華    民    國     八十七      年     十一     月     二十七      日
                    行 政 法 院 第 二 庭
                                審 判 長 評  事      陳  石  獅
                                         評  事      徐  樹  海
                                         評  事      彭  鳳  至
                                         評  事      黃  合  文
                                         評  事      林  茂  權
右  正  本  證  明  與  原  本  無  異
                                         法院書記官  王  福  瀛
中    華    民    國     八十七      年     十一     月     二十七      日
